【裁判字號】    92,訴,1421
【裁判日期】    921121
【裁判案由】    毒品危害防制條例
【裁判全文】
臺灣桃園地方法院刑事判決                        九十二年度訴字第一四二一號
    公  訴  人  臺灣桃園地方法院檢察署檢察官
    被      告  甲○○
右列被告因違反毒品危害防制條例案件，經檢察官提起公訴（九十二年度毒偵緝字第
三四六號、九十二年度毒偵字第二六七七號），經本院裁定依簡式審判程序審理，本
院判決如左：
    主  文
甲○○連續施用第一級毒品，處有期徒刑捌月，扣案海洛因壹包驗餘淨重零點柒貳公
克及含海洛因殘渣之分裝袋壹個（袋重零點壹玖公克）均沒收銷燬之，扣案注射針筒
拾支、分裝袋拾肆個、提撥器（削尖吸管）貳支均沒收；又連續施用第二級毒品，處
有期徒刑伍月。應執行有期徒刑壹年，扣案海洛因壹包驗餘淨重零點柒貳公克及含海
洛因殘渣之分裝袋壹個（袋重零點壹玖公克）均沒收銷燬之，扣案注射針筒拾支、分
裝袋拾肆個、提撥器（削尖吸管）貳支均沒收。
    事  實
一、甲○○有違反麻醉藥品管理條例、槍砲彈藥刀械管制條例、藥事法、傷害、毀損
    等前科（未構成累犯），又因施用毒品案件，經裁定送觀察、勒戒後，認無繼續
    施用毒品傾向，經本院於民國八十七年十一月六日以八十六年度訴字第九三四號
    為免刑判決，詎又分別基於施用第一級毒品海洛因及第二級毒品安非他命之概括
    犯意，自九十一年六月中旬起至九十二年七月二十三日止，在桃園縣蘆竹鄉○○
    村○○路○段一二六號住處，分別多次施用第一級毒品海洛因及第二級毒品安非
    他命，海洛因約每隔二、三日施用一次，安非他命約每隔一星期施用一次，嗣分
    別於：(一)九十一年八月十九日十五時四十分許，在桃園縣桃園市○○路六十二號
    為警查獲。(二)九十一年十二月二日十八時三十分許，在桃園縣蘆竹鄉○○村○○
    路○段一二六號為警查獲，扣得海洛因一包，驗餘淨重零點七二公克，含海洛因
    殘渣分裝袋一個（袋重零點一九公克）及注射針筒六支、分裝袋十四個。(三)九十
    二年七月二十三日二十一時三十分許，在桃園縣蘆竹鄉○○村○○路○段一二六
    號為警查獲，扣得提撥器（削尖吸管）二支、注射針筒四支。經本院裁定送觀察
    、勒戒，認有繼續施用毒品傾向。
二、案經桃園縣警察局桃園分局、大園分局及臺北縣警察局新店分局報請臺灣桃園地
    方法院檢察署檢察官偵查起訴。
    理  由
一、訊據被告甲○○對於右揭時地分別施用第一級毒品海洛因及第二級毒品安非他命
    之事實，坦承不諱，並有第一級毒品海洛因一包，驗餘淨重零點七二公克，含海
    洛因殘渣之分裝袋一個（袋重零點一九公克）、注射針筒十支、分裝袋十四個、
    提撥器（削尖吸管）二支等物，扣案可資佐證，被告先後為警查獲後所採集之尿
    液，經送檢驗結果，確分別呈嗎啡及安非他命陽性反應，有桃園縣衛生局不法藥
    物尿液檢定書二份、國防部憲兵司令部刑事鑑識中心鑑驗通知書一份、臺灣檢驗
    科技股份有限公司濫用藥物尿液檢驗報告一份在卷可稽，被告之自白與事實相符
    。查被告前因施用毒品案件，經裁定送觀察、勒戒後，認無繼續施用毒品傾向，
    經本院於八十七年十一月六日以八十六年度訴字第九三四號為免刑判決確定，有
    臺灣高等法院被告前案紀錄表一份在卷可稽，而被告因本件施用毒品案件，經本
    院裁定送觀察、勒戒後，認有繼續施用毒品傾向，亦有臺灣桃園看守所附設勒戒
    所九十二年八月七日桃所憲衛勒字第五六八號函一份在卷可稽，被告於前開免刑
    判決確定後，五年內再犯毒品危害防制條例第十條之罪，其二犯毒品危害防制條
    例第十條之罪，事證明確，犯行堪以認定，應予依法論科。
二、核被告所為，係犯毒品危害防制條例第十條第一項、第二項之施用第一、二級毒
    品罪。其持有毒品海洛因及安非他命係為供施用，其持有之低度行為，應為其施
    用之高度行為所吸收，不另論罪；又被告先後多次施用第一、二級毒品海洛因、
    安非他命行為，均時間緊接，方法相同，所犯係構成要件相同之罪，顯均係基於
    概括犯意反覆為之，均應依刑法第五十六條規定，論以連續犯一罪並加重其刑。
    公訴人雖未就被告自九十一年六月中旬起至九十一年八月十九日十五時四十分起
    回溯九十六小時內之施用毒品海洛因及安非他命行為起訴，惟未起訴部分與起訴
    部分既有連續犯裁判上一罪關係，為起訴效力所及，本院自應併予審理。被告所
    犯上開二罪，犯意各別，罪名亦異，應予分論併罰。又公訴人雖認被告前於八十
    六年間因傷害及毀損案件，經本院分別判處有期徒刑六月及三月，並定執行刑有
    期徒刑七月確定，已於九十一年十月三日執行完畢，因認被告於前開刑之執行完
    畢後，五年內再犯本件施用毒品案件，應有累犯加重其刑規定之適用。惟查，被
    告前於八十五、八十六年間有違反麻醉藥品管理條例、槍砲彈藥刀械管制條例、
    藥事法、傷害、毀損等案件，其違反麻醉藥品管理條例案件，經臺灣高等法院判
    處有期徒刑八月，並於八十六年七月十八日入監執行，而違反槍砲彈藥刀械管制
    條例案件，經臺灣高等法院判處有期徒刑三年及一年六月，違反藥事法、傷害、
    毀損案件，經本院分別判處有期徒刑七月、六月、三月，經臺灣高等法院就上開
    違反槍砲彈藥刀械管制條例、傷害罪及毀損罪所宣告之有期徒刑，於八十八年十
    二月三十一日裁定定其應執行有期徒刑六年七月，並接續於前開違反麻醉藥品管
    理條例案件之執行，八十九年九月六日假釋交付保安處分，指揮書執行完畢日期
    九十二年十二月十三日，有臺灣高等法院被告前案紀錄表一份在卷可稽，則被告
    前所判處之有期徒刑既尚未執行完畢，公訴人認被告成立累犯，尚有誤會。爰審
    酌被告施用毒品之動機、目的、手段，犯行所生之危害，已曾因相同犯行經觀察
    、勒戒及強制戒治等處遇後猶未能使其知所省惕，根絕施用毒品惡習，足徵其沾
    染甚深，及犯後態度，坦承犯行等一切情狀，分別量處如主文所示之刑，並定其
    應執行刑。扣案毒品海洛因一包，經鑑驗結果驗餘淨重零點七二公克，有法務部
    調查局鑑驗通知書一份在卷可稽，應依毒品危害防制條例第十八條第一項前段，
    諭知沒收銷燬之，而扣案含有毒品海洛因殘渣之分裝袋一個，袋重零點一九公克
    ，經鑑驗結果確含有毒品海洛因成分，有前開鑑驗通知書可佐，既不能將毒品海
    洛因殘渣自分裝袋分離，或分離需費過鉅，應併依毒品危害防制條例第十八條第
    一項前段規定，諭知沒收銷燬之，又扣案注射針筒十支、分裝袋十四個、提撥器
    （削尖吸管）二支等物，為被告所有供施用毒品海洛因所用之物，應依刑法第三
    十八條第一項第二款規定，宣告沒收。
三、末按本件被告所犯為死刑、無期徒刑、最輕本刑三年以上有期徒刑之罪或高等法
    院管轄第一審案件以外之罪，經被告於準備程序就被訴事實為有罪之陳述，經告
    知簡式審判程序之旨，並聽取被告及檢察官之意見後，經本院合議庭依刑事訴訟
    法第二百七十三條之一規定，裁定改依簡式審判程序，並由受命法官獨任審理，
    併予敘明。
據上論斷，應依刑事訴訟法第二百七十三條之一、第二百九十九條第一項前段，毒品
危害防制條例第十條第一項、第二項、第十八條第一項前段，刑法第十一條前段、第
五十六條、第五十一條第五款、第三十八條第一項第二款，判決如主文。
本案經檢察官郭靜文到庭執行職務。
中      華      民      國      九十二      年    十一    月  二十一    日
                                臺灣桃園地方法院刑事第九庭
                                    法  官  黃  斯  偉
右正本證明與原本無異。
如不服本判決，應於判決送達後十日內向本院提出上訴狀( 應附繕本 )，上訴於
臺灣高等法院。
                                    書記官  李  珈  慧
中      華      民      國      九十二      年    十一    月  二十一    日
論罪法條之依據：
毒品危害防制條例第十八條
查獲之毒品及專供製造或施用毒品之器具，不問屬於犯人與否，均沒收銷
燬之。但合於醫藥或研究之用者，得不予銷燬。
前項合於醫藥或研究用毒品或器具之管理辦法，由法務部會同行政院衛生
署定之。
毒品危害防制條例第十條
施用第一級毒品者，處六月以上五年以下有期徒刑。
施用第二級毒品者，處三年以下有期徒刑。


司法院資訊處製作；財團法人民間司法改革基金會備份。
